臺灣高雄地方法院刑事判決　　　　　　　96年度訴字第1715號
公　訴　人　臺灣高雄地方法院檢察署檢察官
被　　　告　乙○○
　　　　　　　　　　　26號
上列被告因違反毒品危害防制條例案件，經檢察官提起公訴（96
年度毒偵字第1606號），本院判決如下：
    主  文
乙○○施用第一級毒品，累犯，處有期徒刑玖月，扣案之海洛因
壹包（驗後淨重零點零參陸公克，含殘留海洛因難以剝離之包裝
袋壹個），沒收銷燬之。
    事  實
一、乙○○前因施用毒品案件，經本院以民國93年度毒聲字第16
    7 號裁定送觀察、勒戒後，認有繼續施用毒品傾向，再經本
    院以93年度毒聲字第443 號裁定，令入戒治處所施以強制戒
    治，於93年10月29日停止戒治釋放出所，嗣於94年2 月25日
    戒治期滿，並由臺灣高雄地方法院檢察署檢察官以93年度戒
    毒偵字第1112號不起訴處分確定。竟未戒除毒癮，復因施用
    毒品案件，經臺灣高雄地方法院檢察署檢察官以94年度毒偵
    字第5557號提起公訴，並經本院於94年10月24日以94年度訴
    字第2794號判處有期徒刑8 月確定，並於95年9 月3 日執行
    完畢出監。詎其猶不知悔改，基於施用第一級毒品海洛因之
    犯意，自95年10月間某日起至96年2 月3 日上午9 時許止，
    在高雄市○○區○○里○○○○街251 巷9 弄26號住處，以將
    海洛因摻水置入針筒後注射之方式，平均每3 天施用第一級
    毒品海洛因1 次。嗣為警於96年2 月4 日上午8 時30分許，
    在高雄市楠梓區○○○○街95巷93號前查獲，並扣得其所持
    有之第一級毒品海洛因1 包（驗後淨重0.036 公克）。經警
    攜回警局調查並得其同意採尿送驗，呈嗎啡陽性反應，而查
    悉上情。
二、案經高雄市政府警察局左營分局報請臺灣高雄地方法院檢察
    署檢察官偵查起訴。
    理  由
一、本件被告乙○○所犯係死刑、無期徒刑、最輕本刑為3 年以
    上有期徒刑以外之罪，其於準備程序中就被訴事實為有罪之
    陳述，經法官告知簡式審判程序之旨，並聽取公訴人及被告
    之意見後，經本院裁定由受命法官獨任進行簡式審判程序，
    合先敘明。
二、訊據被告對上揭事實於本院審理時坦承不諱，而被告於上開
    時地，經警採集之尿液送驗結果，呈現嗎啡陽性反應，有高
    雄市立凱旋醫院濫用藥物尿液檢驗報告1 份在卷可稽。又扣
    案之粉末1 包，確含海洛因成分，有高雄市立凱旋醫院濫用
    藥物成品檢驗鑑定書1 份在卷可稽。顯見被告之前開自白，
    應與事實相符，自得為認定被告犯罪之依據。是以，被告施
    用第一級毒品之犯行堪以認定。再者，被告前因施用毒品案
    件，經本院以93年度毒聲字第167 號裁定送觀察、勒戒後，
    認有繼續施用毒品傾向，再經本院以93年度毒聲字第443 號
    裁定，令入戒治處所施以強制戒治，於93年10月29日停止戒
    治釋放出所，嗣於94年2 月25日戒治期滿等情，有臺灣高等
    法院被告前案紀錄表、刑案資料查註紀錄表、全國施用毒品
    案件紀錄表、受觀察勒戒人毒品及前科紀錄簡列表各1 份在
    卷可稽。綜上所述，被告於強制戒治執行完畢後，5 年內再
    犯毒品危害防制條例第10條第1 項之罪，應堪認定。
三、按海洛因係毒品危害防制條例第2 條第2 項第1 款所稱之第
    一級毒品，不得持有、施用，被告持以施用，核其所為，係
    犯毒品危害防制條例第10條第1 項之罪。其持有第一級毒品
    後進而施用，其持有毒品之低度行為，應為施用毒品之高度
    行為所吸收，不另論罪。又被告自95年10月間某日起至96年
    2 月3 日上午9 時許止，在其位於高雄市○○區○○里○○
    ○○街251 巷9 弄26號之住處，每3 天施用海洛因1 次，業如
    前述，則被告前開多次施用毒品之行為，係在同一機會下而
    具有時間、場所之密接關連性，復衡諸施用毒品者之吸食慣
    性及社會常情，本即具有毒品成癮而反覆施用之性質，則被
    告上開多次施用海洛因之行為，係屬接續犯，應論以一罪。
    又被告前於94年間因施用毒品案件，經本院以94年度訴字第
    2794號判處有期徒刑8 月確定，並於95年9 月3 日執行完畢
    乙節，有臺灣高等法院被告前案紀錄表在卷可憑，其於有期
    徒刑執行完畢後，5 年內故意再犯本件有期徒刑以上之罪，
    係屬累犯，應依刑法第47條第1 項之規定加重其刑。爰審酌
    被告前因違反毒品危害防制條例案件，經觀察、勒戒、強治
    戒治及刑之執行後，仍未能徹底戒絕毒品，再犯本件施用毒
    品罪，顯見其無戒毒悔改之意，惟念其施用毒品，乃戕害一
    己之身體健康，所為尚未害及他人，及於犯罪後坦承犯行，
    犯罪後態度尚佳等一切情狀，量處如主文所示之刑。又扣案
    之海洛因1 包（驗後淨重0.036 公克），為毒品危害防制條
    例第2 條第2 項之毒品（包裝袋1 個因沾有海洛因，該殘渣
    已難以與包裝袋剝離），應依同條例第18條第1項 前段規定
    ，宣告沒收銷燬之。至鑑驗所耗損之毒品，既已費失，自無
    庸宣告沒收銷燬，附此敘明。
據上論斷，應依刑事訴訟法第299 條第1 項前段、第273 條之1
第1 項，毒品危害防制條例第10條第1 項、第18條第1 項前段，
刑法第11條、第47條第1 項，判決如主文。
本案經檢察官甲○○到庭執行職務。
中　　華　　民　　國　　96　　年　　5 　　月　　30　　日
                  刑事第十二庭  法　官  洪能超
以上正本證明與原本無異。
如不服本判決，應於判決送達後10日內，向本院提出上訴狀。
中　　華　　民　　國　　96　　年　　5 　　月　　30　　日
                                書記官  曾小玲
附錄本案論罪科刑之法條
毒品危害防制條例第10條
施用第一級毒品者，處6 月以上5 年以下有期徒刑。
施用第二級毒品者，處3 年以下有期徒刑。
